臺灣高等法院臺南分院民事裁定
111年度勞抗字第5號
抗  告  人  宏仁光電有限公司


法定代理人  蔡記文  

上列抗告人與相對人吳佳龍等間給付資遣費等事件，因相對人聲
請訴訟救助，抗告人對於中華民國111年1月18日臺灣臺南地方法
院所為裁定（111年度救字第6號），提起抗告，本院裁定如下：
    主  文
抗告駁回。
抗告訴訟費用新臺幣壹仟元由抗告人負擔。
    理  由
一、抗告意旨略以：相對人不符低收入資格，未提出任何相關國
    稅局資料證明，原裁定徒以扶助審核表為依據，准予訴訟救
    助，顯有違法，求予廢棄原裁定等語。
二、原法院裁定略以：相對人主張其無力支出訴訟費用，業據提
    出民事起訴狀1份、法扶分會審查表2份、專用委任狀2份在
    卷可參，又經調閱兩造間111年度勞補字第4號民事卷宗，依
    相對人所提出起訴狀記載之事實及所附證據，尚非顯無理由
    ，相對人聲請訴訟救助，於法並無不合，應予准許等語。
三、按當事人無資力支出訴訟費用者，法院應依聲請，以裁定准
    予訴訟救助；民事訴訟法第107條第1項前段定有明文。次按
    經法律扶助基金會分會准予法律扶助之無資力者，其於訴訟
    或非訟程序中，向法院聲請訴訟救助時，除顯無理由者外，
    應准予訴訟救助，不受民事訴訟法第108條規定之限制；民
    國（下同）104年7月1日修正公布施行之法律扶助法第63條
    亦定有明文；又本條文修正理由謂：鑑於民事訴訟及行政訴
    訟之訴訟救助亦以無資力為前提，而法律扶助之申請人，既
    符合本法所定無資力之要件，而經分會准許法律扶助，其再
    向法院聲請訴訟救助時，法院就其有無資力，允宜毋庸再審
    查，以簡省行政成本，並強化訴訟救助之功能，爰刪除但書
    規定，並參考民事訴訟法第107條第1項但書規定，限定除有
    顯無理由之情形外，法院應准予訴訟救助。
四、經查：本件相對人起訴請求抗告人給付資遣費等事件（下稱
    系爭本案），並以其無資力支出訴訟費用，經財團法人法律
    扶助基金會分會（下稱法扶會）准予扶助，且系爭本案亦非
    顯無勝訴之望，聲請原法院准予訴訟救助獲准等情，業據其
    提出民事起訴狀、審查決定通知書、專用委任狀、法律扶助
    申請書、申請人資力審查詢問表、審查表、全國財產稅總歸
    戶財產查詢清單、109年度綜合所得稅各類所得資料清單等
    附卷佐證（見原審卷第16頁、本院調閱原審111年度勞補字
    第4號電子檔第39-58頁）。抗告人雖主張相對人等不符低收
    入資格，未提出任何相關國稅局資料證明，原裁定徒以扶助
    審核表為依據，准予訴訟救助，顯有違法，應廢棄原裁定云
    云，惟依上揭法條及實務意旨說明，已經分會准許法律扶助
    ，其再向法院聲請訴訟救助時，法院就其有無資力，允宜毋
    庸再審查；況相對人邱信仁已提出109年度綜合所得稅各類
    清單、相對人吳佳龍已提出全國財產稅總歸戶財產查詢清單
    供參，自無再調查彼等在國稅局相關資料之必要。又相對人
    等提起給付資遣費之系爭本案，依其主張之理由觀之，亦非
    不經調查辯論即得判斷顯無勝訴之望，其聲請訴訟救助，核
    係有據。原法院裁定准許訴訟救助，於法並無違誤。抗告人
    意旨指摘原裁定不當，求予廢棄，為無理由，應予駁回。
五、據上論結，本件抗告為無理由，爰裁定如主文。 　　　
中　　華　　民　　國　　111 　年　　3 　　月　　14　　日
　　　　　　　　　    勞動法庭  審判長法  官  張世展

                                      法  官  黃佩韻

                                      法  官  莊俊華
上為正本係照原本作成。　　　　　　　　　　　　　　
不得抗告。
中　　華　　民　　國　　111 　年　　3 　　月　　14　　日

                                      書記官  楊宗倫